臺灣臺北地方法院民事判決　　　　　　 96年度簡上字第344號
上　訴　人　丙○○
被上訴人　　遠東國際商業銀行股份有限公司
法定代理人　乙○○
訴訟代理人　甲○○
　　　　　　　　　　　　號
上列當事人間請求清償債務事件，上訴人對於中華民國96年5月
29日本院臺北簡易庭96年度北簡字第9596號第一審判決提起上訴
，並為訴之減縮，本院於96年10月4日言詞辯論終結，判決如下
：
    主  文
上訴駁回。
第二審訴訟費用（除減縮部分外）由上訴人負擔。
原判決主文第一項所命上訴人給付之金額減縮為新臺幣壹拾玖萬
捌仟柒佰玖拾玖元，及其中新臺幣壹拾玖萬零參佰柒拾玖元自民
國九十六年五月十一日起至清償日止，按年息百分之十九點七一
計算之利息。
    事實及理由
一、程序方面：被上訴人於民國96年6月6日言詞辯論期日變更起
    訴聲明，就本金部分，減縮訴之聲明請求新臺幣（下同）
    198,799元，查被上訴人僅減縮聲明，與民事訴訟法第255
    條第1項第3款、第446條規定核無不合，應予准許。
二、被上訴人主張：上訴人於88年5月間與伊成立信用卡使用契
    約，領用卡號0000000000000000、0000000000000000之信用
    卡。依約上訴人就使用系爭信用卡所生之債務，負全部給付
    責任，且上訴人領用系爭信用卡後，即得於各特約商店記帳
    消費，依信用卡約定條款第14、15條之約定，應於當期繳款
    截止日前向伊全部清償，或以循環信用方式繳付最低應繳金
    額，逾期清償者依信用卡約定條款第15、16、23條之約定，
    除喪失期限利益外，應另行給付伊按年息19. 71％計算之利
    息及按月計付之違約金。而上訴人至96年5月止，帳款尚餘
    208,799元未按期繳付（含信用卡帳款金額為190,379元及已
    到期利息18,420元），依約上列款項即視為全部到期，目前
    尚積欠伊本金190,379元及自96年5月11日起算之利息，爰依
    上列信用卡契約之法律關係，求為命上訴人應給付伊208,79
    9元，及其中本金190,379元自96年5月11日起至清償日止，
    按年息19.71%計算之利息之判決。
三、上訴人則以：伊業於95年11月與被上訴人就系爭款項達成債
    務清償協議，約定每月付款 5,000 元，伊已依約按期繳款
    ，不應喪失期限利益等語，資為抗辯。並請求駁回被上訴人
    之訴。
四、原審判決上訴人應給付被上訴人208,799元，及其中190,372
    元部分自96年5月11日起至清償日止，按年息19.71%計算之
    利息。上訴人就原審判決不服，提起上訴，被上訴人則未聲
    明不服。上訴人於本院上訴聲明為：(一)原判決廢棄；(二)上開
    廢棄部分，被上訴人於第一審之訴駁回。被上訴人答辯聲明
    ：駁回上訴。
五、查，被上訴人主張：上訴人於88年5月間與伊成立信用卡使
    用契約，並經伊核准發給信用卡，依兩造信用卡約定條款，
    其領用上列信用卡後，即得於特約商店記帳消費，但應於規
    定期限內向伊清償，逾期另應給付按年息19.71%計算之利息
    ，暨按月計付之違約金，而上訴人至96年5月止共積欠伊208
    ,799 元（其中本金190,379元、利息18,420元），後上訴人
    又給付1萬元，餘198,799元尚未清償等情，業據提出系爭信
    用卡申請書、歸戶基本資料查詢、信用卡約定條款、消費繳
    息總查詢、消費明細表、欠款彙整資料表、繳款明細表等件
    為證（見原審卷第5至23頁、第41 頁），並為上訴人所不爭
    執，堪信為真實。
六、至上訴人以兩造已於95年11月達成債務清償協議置辯，非惟
    經被上訴人以僅係口頭勸諭上訴人應盡量每月至少還款5,00
    0元然無協議等語否認再三，甚而上訴人除曾繳款5,000 元
    之繳款單外，亦未能舉證證明被上訴人確有同意每月5,000
    元之延期或減息清償等情形，況上訴人自96年8月18日起，
    亦未再給付任何款項，是其所辯，仍無從解免其依約應給付
    被上訴人積欠之款項、利息之責任。
七、綜上所述，原審就被上訴人之請求，為上開准許之判決，其
    認事用法，均無不合。上訴意旨指摘原判決就准許被上訴人
    部分之判決不當，求予廢棄改判，為無理由，應予駁回。
八、本件事證已臻明確，兩造其餘攻擊防禦方法及所舉未經援用
    之證據，經本院斟酌後，認為均不足以影響本判決之結果，
    爰不一一論述，併此敘明。
據上論結，本件上訴為無理由，依民事訴訟法第436條之1第3項
、第449條第1項、第78條，判決如主文。
中　　華　　民　　國　　96　　年　　10　　月　　18　　日
                 民事第四庭    審判長法　官　劉坤典
                                     法　官  余明賢
                                     法  官　吳定亞
以上正本係照原本作成
本判決不得上訴
中　　華　　民　　國　　96　　年　　10　　月　　18　　日
                                     書記官　高秋芬
